ALDO TENA GARCÍA

INGENIERO EN TECNOLOGÍAS COMPUTACIONALES



+52 (771) 295 5709



atg.00019@gmail.com



aldotg.tech



github.com/ATG-5222

SOBRE MÍ

Soy un apasionado del mundo de la tecnología, especialmente con la rama de redes y ciberseguridad, con un enfoque dedicado para enfrentar los desafíos en este campo en constante evolución. Mi objetivo es aplicar mi experiencia y mi entusiasmo por la seguridad informática en un entorno laboral desafiante. Estoy comprometido a contribuir al éxito de cualquier equipo en el que me integre, aportando creatividad, diligencia y un enfoque centrado en la resolución de problemas.

EDUCACIÓN

Licenciatura en Ingeniería en **Tecnologías Computacionales**

Tecnológico de Monterrey 2020 - 2024

Curso de especialización en redes y ciberseguridad

Tecnológico de Monterrey 2023

HERRAMIENTAS TECNOLÓGICAS

- Office
- Git
- Node.js
- jQuery
- Express
- SQL
- Amazon Web Services (AWS)
- CISCO Packet Tracer
- WinSCP
- GNU/Linux
- · Apache2
- OpenSSH
- BIND
- Kea DHCP
- vsFTPD
- **OWASP ZAP**
- Wireshark
- Nmap
- Volatility
- Autopsy
- Nessus
- Docker

LENGUAJES DE **PROGRAMACIÓN**

1.5 años: C++

HTML5, CSS3, 1 año:

JavaScript, Python

6 meses: Kotlin

2 meses: MATLAB, Rust, C#

EXPERIENCIA

Junio 2017 Agosto 2017

TOYOTA PACHUCA

ASISTENTE DE ASESOR DE SERVICIO

Junio 2018 Agosto 2018 Colabore con distintos equipos dentro del taller de servicio mecánico de Toyota Pachuca, llevando el seguimiento de los vehículos desde su recepción hasta su entrega coordinando la participación de varios departamentos bajo la metodología KAIZEN.

PROYECTOS IMPORTANTES

Agosto 2023 Diciembre 2023

PROYECTO DE GESTIÓN DE RIESGOS CIBERNETICOS

IMPLEMENTACIÓN Y ENDURECIMIENTO DE UNA RED DE ÁREA LOCAL

- Implementación de una red de área local haciendo uso de equipos de red CISCO y un servidor dedicado usando GNU/LINUX (Ubuntu 22.04.3 live server).
- Implementación de servicios como DHCP, DNS, servidor web apache2, vsFTPD y SSH en el servidor GNU/Linux.
- Endurecimiento de la red de área local y servicios por medio de las vulnerabilidades conocidas y los resultados de pruebas de penetración y forensia digital.
- Creación de un plan de remediación y gestión de riesgos.

Abril 2023 Junio 2023

KIARA BIENES RAICES - DESARROLLADOR BACK-END

APLICACION WEB DE COMPRA, VENTA Y RENTA DE BIENES RAICES

- Se utilizó una arquitectura MVC, que garantiza la modularidad y la reutilización del código.
- Despliegue de la aplicación en AWS, asegurando escalabilidad y alta disponibilidad para los usuarios.
- Uso de la metodología Disciplined Agile Delivery, priorizando la calidad y fomentando la colaboración con partes interesadas (stakeholders).

Abril 2023 Junio 2023

GENESIS

CONSOLIDACIÓN DE UN DEPARTAMENTO DE DESARROLLO DE SOFTWARE

- · Adopción y acreditación de un nivel de CMMI 2 con 7 áreas de proceso en un periodo de 5 meses.
- Monitoreo constante del costo, tiempo y recursos invertidos para cumplir los objetivos de la forma más eficiente posible.
- Entrega de reportes constantes a las partes interesadas (stakeholders) para facilitar decisiones del presupuesto y planeación.

IDIOMAS

Español Hablante nativo

Inglés Intermedio-Alto Nivel B2 (TOEFL iBT)

Francés Principiante